

EDISON J **PÁEZ H.**

T.S.U. INFORMATICA

V-20.098.447



10/07/1989



edisonpaez20@gmail.com



Antimano, Sector vuelta el Fraile, Final Calle el Padre, Casa Nº41

0424.230.74.67 / 0412.028.91.20



Encargado con 6 años de experiencia en la ejecución de competencias en la empresa. Habilidad en el manejo de personal, inventario, ventas y administración. También soy un profesional capacitado y comprometido a brindar un excelente servicio en el campo de la tecnología. Tengo formación académica y una amplia experiencia en la resolución de problemas relacionados con hardware, software y redes. cuento con una sólida base de conocimientos técnicos, habilidades de comunicación y capacidad para resolver problemas de manera eficiente.

COMPETENCIAS

- Atencion al Cliente
- Proactivo, Dinamico, Liderazgo
- Trabajo en equipo

Software: Excel, Word,
PowerPoint, Outlook, Photoshop,
Illustrator, Stellar, Saint

 ${\bf Administrativo,\,POS\&TOUCH,}$

Valery, Windows

EDUCACIÓN

Caracas -Venezuela T.S.U. INFORMATICA

Instituto Universitario Tecnológico "Rodolfo Loero Arismendi"

Caracas - Venezuela TECNICO INFORMATICO

Instituto Tecnológico "Luisa Cáceres de Arismendi" ole, lycée ou

Caracas -Venezuela ASISTENTE CONTABLE / ASISTENTE ADMINISTRATIVO

U.E. "VARGAS II"

Caracas -Venezuela BACHILLER EN CIENCIAS

U.E. "Andres Eloy Blanco"

EXPERIENCIA PROFESIONAL

Sept. 2023 – Agos 2024 Caracas - Venezuela

PIZZERIA ANDREA LECCESE MITRANO, C.A. (GAETA RISTORANTE) ENCARGADO

- Apertura y Cierre del Local
- Cuadre y Cierre de caja
- Supervisión de personal y pago de nomina
- Soporte técnico
- Atencion a proveedores
- Servicio al Cliente

Sept. 2022 – Abr 2023 Caracas - Venezuela

IMPORTADORA TIO AMMI (CASA MATRIZ)

Analista de Soporte Tecnico y Tecnologia I

- Soporte técnico y computarizado a oficinas
 - Soporte técnico y remoto a todas las tiendas Tío Ammi
 - Infraestructura de redes, cableado y estructuración
 - Formateo y reparación de computadoras
- Manejo de Stellar Bussines

EXPERIENCIA PROFESIONAL

Mar. 2020 – May. 2022

INVERSIONES BARNAU, C.A.

Caracas-Venezuela

SUBGERENTE

- Apertura y Cierre del Local
- Cuadre y Cierre de caja
- Supervisión de personal y pago de nomina
- Soporte técnico
- Pedido y Pago a proveedores

Oct. 2018 - Ene. 2020

AGROPECUARIA VIRGEN DEL VALLE

Caracas - Venezuela

- **ENCARGADO**
 - Apertura y cierre de local
 - Supervisión de personal y Atención al cliente
 - Pedido y Pago a proveedores
 - Soporte Técnico
 - Cierre y cuadre de Caja

Feb. 2016 - Sept. 2018

Caracas-Venezuela

INVERSIONES JTA 2015

ENCARGADO / TRANSCRIPTOR

- Apertura y cierre de local
- Supervisión de personal y Atención al cliente
- Pedido y Pago a proveedores
- Soporte Técnico
- Cierre y cuadre de Caja
- Redacción y Transcripción de Documentos

Jul. 2008 – Feb. 2016 Caracas-Venezuela

D'SILVA & ASOCIADOS, C.A.

ENCARGADO / TRANSCRIPTOR / SOPORTE TECNICO

- Apertura y cierre de local
- Supervisión de personal y Atención al cliente
- Pedido y Pago a proveedores
- Soporte Técnico
- Cierre y cuadre de Caja
- Redacción y Transcripción de Documentos

REFERENCIAS PERSONALES

- ✓ Teresa Da Silva / Prof. Geografia e Historia / Telf. 0412.822.61.63
- ✓ Emilio Reyes / Policia Nacional (Jubilado) / Telf. 0412.029.26.20
- ✓ Oscar Gonzalez / Bartender / 0424.144.63.58